【裁判字號】    99,上訴,169
【裁判日期】    990303
【裁判案由】    毒品危害防制條例
【裁判全文】
臺灣高等法院刑事判決                 99年度上訴字第169號
上  訴  人
即  被  告  甲○○
上列上訴人因違反毒品危害防制條例案件，不服臺灣板橋地方法
院98年度訴字第3807號，中華民國98年11月30日第一審判決（起
訴案號：臺灣板橋地方法院檢察署98年度毒偵字第5828號），提
起上訴，本院判決如下：
    主  文
上訴駁回。
    事      實
一、甲○○前曾於民國96年間，因施用毒品案件，經裁定送觀察
    、勒戒，於97年2 月1 日執行完畢釋放。詎仍不知警惕，竟
    分別基於施用第一級毒品海洛因及第二級毒品甲基安非他命
    之犯意，於98年8 月11日晚間7 時許，在台北縣樹林市○○
    街78號住處，將少許海洛因粉末捲入香菸後，燃燒吸食施用
    海洛因一次；復將少許甲基安非他命放在玻璃球吸食器內以
    火燒烤使成煙霧後，吸食施用甲基安非他命一次，嗣於98年
    8 月12日凌晨0 時30分許，在前開處所為警查獲，扣得其所
    有、供施用甲基安非他命所用之玻璃球吸食器1 組。經採集
    其尿液檢體送驗，結果呈海洛因代謝物嗎啡類、甲基安非他
    命陽性反應。
二、案經台北縣政府警察局樹林分局報告台灣板橋地方法院檢察
    署檢察官偵查起訴。
    理      由
一、上揭事實，業據被告於原審及本院審理時坦承不諱，並有前
    開玻璃球吸食器扣案可證，且被告於98年8月12日為警查獲
    後，經採集其尿液檢體送驗，結果確呈海洛因代謝物嗎啡類
    、甲基安非他命陽性反應，有台灣檢驗科技股份有限公司濫
    用藥物尿液檢驗報告書、對照表等件附卷可憑，足證被告自
    白核與事實相符，堪以採信。查被告前曾於96年間，因施用
    毒品案件，經裁定送觀察、勒戒在案，其於5年內再犯本案
    施用毒品，事證明確，其犯行洵堪認定。
三、核被告所為，係犯毒品危害防制條例第10條第1 項之施用第
    一級毒品罪、第10條第2 項之施用第二級毒品罪。至被告施
    用前持有海洛因、甲基安非他命之低度行為，為其進而施用
    之高度行為所吸收，不另論罪。又被告所犯上開二罪，犯意
    各別，行為互殊，應予分論併罰。
四、原審認被告罪證明確，適用毒品危害防制條例第10條第1項
    、第2項，刑法第11條前段、第51 條第5款、第38條第1項第
    2款之規定，及審酌被告之素行不佳，經執行觀察、勒戒後
    ，仍未戒除吸毒惡習，施用毒品危害其個人身心健康，及犯
    罪後坦承犯行，態度尚屬良好等一切情狀，分別量處有期徒
    刑7月及3月，並定應執行刑有期徒刑8月。復說明扣案玻璃
    球吸食器1組，為被告所有、供本案施用甲基安非他命犯罪
    所用之物，業據其供明在卷，爰依刑法第38條第1項第2款規
    定宣告沒收。其認事用法均無不合，量刑亦稱妥適，被告上
    訴意旨，指摘原判決量刑過重，請求從輕量刑云云，核無理
    由，其上訴應予駁回。
據上論斷，應依刑事訴訟法第368條，判決如主文。
本案經檢察官沈明倫到庭執行職務。
中    華    民    國    99    年     3    月     3    日
                    刑事第一庭審判長法  官  葉騰瑞
                                    法  官  王炳梁
                                    法  官  莊明彰
以上正本證明與原本無異。
施用第一級毒品部分如不服本判決應於收受送達後10日內向本院
提出上訴書狀，其未敘述上訴之理由者並得於提起上訴後10日內
向本院補提理由書（均須按他造當事人之人數附繕本）「切勿逕
送上級法院」。
其餘不得上訴。
                                    書記官  王韻雅
中    華    民    國    99    年    3     月    3     日

司法院資訊處製作；財團法人民間司法改革基金會備份。
